臺灣橋頭地方法院民事判決　　　　　　110年度岡小字第755號
原　　　告　吳佾修　
被　　　告　吳傳智　

被　告　兼
法定代理人　吳學義　
上列當事人間請求損害賠償事件，經刑事庭移送前來（110 年度
審附民字第119 號) ，本院於民國111 年1 月5 日言詞辯論終結
，判決如下：
    主      文
被告應連帶給付原告新臺幣捌萬玖仟玖佰陸拾參元，及自民國一
百一十一年一月六日起至清償日止，按週年利率百分之五計算之
利息。
本判決得假執行。但被告如以新臺幣捌萬玖仟玖佰陸拾參元為原
告預供擔保，免為假執行。
    事實及理由
一、原告主張：被告吳傳智於民國109 年7 月初，加入綽號「阿
    呆」、「小新」、「小胖」及其他真實姓名年籍不詳之人所
    組成之詐欺集團組織，約定以每日提領金額給予新臺幣（下
    同）1,000 元至3,000 元不等之報酬（提領金額15萬元以內
    報酬1,000 元；15萬至25萬元報酬2,000 元；25萬元以上報
    酬3,000 元），擔任提款工作之車手。嗣由真實年籍不詳之
    詐騙機房成員假冒購物網站客服人員於109 年7 月5 日15時
    5 分許撥打原告電話，佯稱因作業疏失造成重複扣款需依指
    示操作，致原告陷於錯誤，分別於109 年7 月5 日16時5 分
    許，匯款29,989元、109 年7 月5 日16時19分許，匯款29,9
    89元、109 年7 月5 日16時41分許，匯款29,985元，合計89
    ,963元至郵局帳號00000000000000號帳戶（下稱系爭帳戶）
    。復由「阿呆」交付工作手機予被告吳傳智，並囑咐被告吳
    傳智使用工作手機中「易信」通訊軟體聯繫，由「小新」將
    系爭帳戶之提款卡及存摺寄至高雄市○○區○○○路00○00
    號1 樓之「空軍一號」巴士高雄站後，再指示被告吳傳智前
    往領取，並以「易信」通訊軟體告知提款卡密碼與提款資訊
    ，由被告吳傳智將上開款項提領後，再以工作手機與「小胖
    」聯絡約定交付贓款之時間地點，將所領取之贓款交予「小
    胖」，另將使用完畢之提款卡丟棄於附近水溝。被告吳傳智
    與詐騙集團共同詐騙原告之金錢，而被告吳傳智為上開行為
    時，係未成人年，被告吳學義為其法定代理人，爰依侵權行
    為法律關係，請求被告連帶如數賠償等語，並聲明：㈠被告
    應連帶給付原告89,963元，及自111 年1 月6 日起起至清償
    日止，按週年利率百分之5 計算之利息。（見本院卷第68頁
    ）㈡願供擔保，請准宣告假執行。
二、被告則以：目前沒有錢償還，並聲明：原告之訴駁回。
三、本院之判斷：
  ㈠按故意以背於善良風俗之方法，加損害於他人者，負損害賠
    償責任；數人共同不法侵害他人之權利者，連帶負損害賠償
    責任，不能知其中孰為加害人者，亦同；造意人及幫助人，
    視為共同行為人，民法第184 條第1 項後段、第185 條定有
    明文。而所謂善良風俗，係指一般道德觀念而言，詐欺自堪
    謂係故意以背於善良風俗之方法加損害於他人。經查，原告
    主張之上揭事實，業經本院刑事庭以110 年度審金訴字第54
    號、78號判決處被告吳傳智有期徒刑3 年4 月，此據本院核
    閱該刑事案件全卷無訛，且被告對此亦不爭執。是本院依上
    開調查證據之結果，認原告主張之事實為真。從而，被告吳
    傳智以前揭方式與詐欺集團共同訛騙原告，致原告受有89,9
    63元之損失，核屬共同侵權行為無疑，揆諸上開規定，被告
    吳傳智對於原告之損害自應負損害賠償責任。
  ㈡又無行為能力人或限制行為能力人，不法侵害他人之權利者
    ，以行為時有識別能力為限，與其法定代理人連帶負損害賠
    償責任，民法第187 條第1 項前段定有明文。查被告吳傳智
    就原告之損害，應負侵權行為之賠償責任既如前述，且其法
    定代理人即被告吳學義亦未見舉證證明其對被告吳傳智之監
    督並未疏懈，或縱加以相當之監督仍不免發生本件行為之事
    實，故原告請求被告吳學義應就被告吳傳智所負之賠償範圍
    ，連帶負損害賠償責任，徵諸上揭規定，並無不合，自予准
    許。
四、綜上所述，原告依侵權行為之法律關係，請求被告連帶給付
    原告89,963元，及自111 年1 月6 日（見本院卷第68頁）起
    至清償日止，按週年利率百分之5 計算之利息，為有理由，
    應予准許。
五、本件係就民事訴訟法第436 條之8 適用小額訴訟程序所為被
    告敗訴之判決，依同法第436 條之20規定，應依職權宣告假
    執行。原告雖聲明願供擔保請准宣告假執行，然此僅促使本
    院依職權發動，毋庸為准駁之諭知。另依同法第436 條之23
    準用第436 條第2 項，適用同法第392 條第2 項規定，依職
    權宣告被告預供相當之擔保，免為假執行。
六、本件係刑事附帶民事訴訟，毋庸徵收裁判費，本件訴訟繫屬
    期間復未增生其他訴訟費用，故無訴訟費用負擔，附此敘明
    。
中    華    民    國   111    年    1     月    19    日
                  岡山簡易庭  法    官  林揚奇
以上正本係照原本作成。
民事訴訟法第436條之24第2項：對於本判決之上訴，非以違背法
令為理由，不得為之。
如對本判決上訴，須於判決送達後20日內向本院提出上訴狀，並
須表明原判決所違背之法令及其具體內容與依訴訟資料可認為原
判決有違背法令之具體事實之上訴理由。（均須按他造當事人之
人數附繕本）。
中    華    民    國   111    年    1     月    19    日
                              書 記 官  陳麗如